臺灣高等法院高雄分院刑事裁定　　　　100年度交抗字第174號
抗　告　人
即受處分人　張瓊玉
上列抗告人因違反道路交通管理處罰條例聲明異議案件，不服臺
灣高雄地方法院中華民國100 年5 月30日裁定（100 年度交聲字
第1071號），提起抗告，本院裁定如下：
    主  文
抗告駁回。
    理  由
一、抗告意旨略以：抗告人即受處分人張瓊玉於民國97年12月31
    日零時2 分許，駕駛車號VPA-393 號機車，行經高雄市○○
    區○○街附近為警攔停，經測試酒精濃度超過規定標準（0.
    55以上），遭裁罰新臺幣（下同）4 萬5,000 元、吊扣駕駛
    執照12個月，並應參加道路交通安全講習在案；茲因抗告人
    離婚又被公司裁員，才會去小吃部上班，對於酒後駕車乙事
    深感後悔，且因住院及出外工作，且大樓管理員未將信件夾
    在鐵門縫細，抗告人因不懂法律，並非故意違反聲明異議之
    期間，現在找工作需要駕照，請求給予抗告人一次機會。原
    審未察，裁定駁回抗告人之異議，尚有未恰，爰提起抗告，
    請求撤銷原裁定，另為適法之裁定云云。
二、按受處分人不服道路交通管理處罰條例第8 條所定主管機關
    所為之處罰者，得於接到裁決書之翌日起20日內，向管轄地
    方法院聲明異議；又交通法庭認聲明異議不合法律上之程式
    ，且其不合法律上之程式無從補正者，應以裁定駁回之，道
    路交通管理處罰條例第87條第1 項、道路交通事件處理辦法
    第17條前段分別定有明文。是受處分人自應依法於上開規定
    期間內向法院聲明異議，倘其逾期始行提出異議者，於法即
    有不合，法院自應裁定駁回；次按，依道路交通管理處罰條
    例第87條規定向管轄法院聲明異議之期間，自裁決送達之翌
    日起算，並得依法扣除在途期間；又送達應於受送達人之住
    居所、事務所或營業所為之；而於應送達處所不獲會晤應受
    送達人時，得將文書付與有辨別事理能力之同居人、受僱人
    或應送達處所之接收郵件人員，行政程序法第73條第1 項，
    分別定有明文。
三、經查，抗告人於97年12月31日零時2 分許，駕駛車號VPA-39
    3 號輕型機車，行經高雄市○○區○○街附近，經警查獲酒
    後駕車，遭員警掣單舉發，嗣經高雄市政府交通局於99年5
    月20日以高市交裁字第裁32-B00000000號裁決書，裁罰抗告
    人罰鍰4 萬5,000 元、吊扣駕駛執照12個月，並應參加道路
    交通安全講習之事實，有前揭裁決書在卷可稽（見原審卷第
    3 頁）。又上開裁決書於99年5 月20日係於99年5 月26日，
    送達至抗告人設於「高雄市○○區○○街23號6 樓之5 」住
    所，並經抗告人應送達處所之接收郵件人員收受之事實，有
    高雄市政府交通局送達證書及個人基本資料查詢結果存卷可
    查（見原審卷第11-12 頁），本件裁決書已於99年5 月26日
    合法送達予抗告人之事實，堪以認定。原處分機關之裁決書
    既已於99年5 月26日發生送達效力，則抗告人至遲應於99年
    6 月15日（含當日，星期二，非例假日）前聲明異議。惟抗
    告人竟遲至100 年5 月12日始具狀向高雄市政府交通局聲明
    異議，此有聲明異議狀上之收文章可稽（見原審卷第1 頁）
    ，足見抗告人聲明異議顯已逾20日之法定不變期間，其聲明
    異議於法未合，原審予以裁定駁回，並無不當。至抗告人其
    他抗告意旨所陳之事項，經核均不足以影響本件異議逾期之
    認定，抗告人此部分抗辯，亦難執為其有利之認定。
四、綜上所述，本件抗告人之聲明異議已逾20日不變期間之事實
    ，應堪認定。從而，原審駁回抗告人之聲明異議，依法並無
    不當，抗告人之抗告為無理由，應予駁回。
據上論結，應依道路交通事件處理辦法第25條、刑事訴訟法第41
2條，裁定如主文。
中    華    民    國   100    年    7     月    19    日
                  刑事第四庭    審判長法  官  蕭權閔
                                      法  官  吳進寶
                                      法  官  唐照明
以上正本證明與原本無異。
不得再抗告。
中    華    民    國   100    年    7     月    19    日
                                      書記官  黃琳群